臺灣高等法院臺中分院刑事判決　　　　　　　　　九十一年度上訴字第一二八一號
　　上　訴　人
　　即　被　告　乙○○
右上訴人因違反毒品危害防制條例案件，不服臺灣臺中地方法院九十一年度訴字第一
三四七號中華民國九十一年七月二日第一審判決（起訴案號：臺灣臺中地方法院檢察
署九十一年度毒偵字第一○九五號），提起上訴，本院判決如左：
      主  文
原判決關於連續施用第一級毒品及定執行刑部分均撤銷。
乙○○連續施用第一級毒品，累犯，處有期徒刑玖月；扣案之第一級毒品海洛因壹包
（淨重零點玖零公克）沒收銷燬之，扣案之注射針筒、杓子各壹支均沒收。
其他上訴駁回。
本判決撤銷改判部分所處有期徒刑玖月與駁回上訴部分所處有期徒刑陸月，主刑部分
應執行有期徒刑壹年貳月。
      事  實
一、乙○○曾因違反麻醉藥品管理條例案件，於民國八十五年七月十五日，經臺灣新
    竹地方法院以八十五年度易字第一八八七號判處有期徒刑六月確定，甫於八十六
    年五月二十日縮短刑期執行完畢。復因施用毒品案件，經臺灣苗栗地方法院先後
    以八十七年度毒聲字第三四四號、八十八年度毒聲字第五六○號裁定送觀察、勒
    戒後，均認無繼續施用毒品傾向，由臺灣苗栗地方法院檢察署檢察官分別於八十
    七年十月八日、八十八年五月二十八日，以八十七年度偵字第四一二八號、八十
    八年度偵緝第一四六號不起訴處分確定。猶不知悔改，復基於連續施用第一級毒
    品海洛因之概括犯意，自九十一年二月中旬某日起，至同年四月七日上午止，連
    續在苗栗縣三義鄉勝興村二十份六八號住處及其他不詳地點，以將第一級毒品海
    洛因混水稀釋，用注射針筒注射在手臂血管上方式，施用第一級毒品海洛因多次
    。另基於施用第二級毒品安非他命之犯意，於九十一年四月七日上午，在不詳地
    點，以將安非他命放置吸食器中，下方用火加熱，吸食其霧化氣體之方式，施用
    第二級毒品安非他命一次。嗣為警於九十一年四月九日晚上八時許，在臺中縣外
    埔鄉○○路六六七巷八三弄七五號七樓門口，為警查獲，並扣得乙○○所有第一
    級毒品海洛因一包淨重○．九○公克，及供施用第一級毒品海洛因使用之注射針
    筒、杓子各一支。
二、案經臺中縣警察局大甲分局報請臺灣臺中地方法院檢察署檢察官偵查起訴。
      理  由
一、訊據上訴人即被告乙○○對於右揭事實坦承不諱，惟辯稱其係因腳傷始施用海洛
    因云云，然被告腳傷應延醫診治之，豈有自行施用海洛因之理，是其所辯無可採
    信，此外被告犯行並有現場檢查紀錄、臺中縣衛生局檢驗尿水報告書、法務部調
    查局鑑定通知書各一紙，照片四幀在卷可稽，復有第一級毒品一包，注射針筒、
    杓子各一支扣案可資佐證，是被告之自白與事實相符，又被告曾因施用毒品案件
    ，經臺灣苗栗地方法院先後以八十七年度毒聲字第三四四號、八十八年度毒聲字
    第五六○號刑事裁定送觀察、勒戒後，均認無繼續施用毒品傾向，由臺灣苗栗地
    方法院檢察署檢察官分別於八十七年十月八日、八十八年五月二十八日，以八十
    七年度偵字第四一二八號、八十八年度偵緝第一四六號不起訴處分確定等情，有
    臺灣臺中地方法院檢察署刑案資料查註紀錄表、臺灣高等法院被告全國前案紀錄
    表各一紙，不起訴處分書二份在卷可參。本案事證明確，被告犯行至堪認定。
二、核被告所為，係犯毒品危害防制條例第十條第一項之施用第一級毒品罪與同條第
    二項之施用第二級毒品罪。被告持有上開第一級毒品海洛因及第二級毒品安非他
    命之低度行為，已分別為其嗣後施用第一級毒品海洛因及第二級毒品安非他命之
    高度行為所吸收，均不另論罪。又被告先後多次施用第一級毒品海洛因之行為，
    時間緊接，且觸犯構成要件相同之罪，顯係基於概括犯意為之，為連續犯，應依
    刑法第五十六條規定，論以一罪。被告所犯上開二罪，犯意各別，罪名不同，應
    分論併罰，起訴書被告犯罪事實欄僅記載被告於九十一年四月九日二十一時起回
    溯七十二小時施用第一級毒品犯行，然查被告自九十一年二月中旬起即有連續施
    用第一級毒品犯行，此部分與檢察官起訴部分具有連續犯之裁判上一罪關係，自
    為起訴效力所及，本院應併予審判，被告曾因違反麻醉藥品管理條例案件，於八
    十五年七月十五日，經臺灣新竹地方法院以八十五年度易字第一八八七號刑事判
    決判處有期徒刑六月確定，甫於八十六年五月二十日執行完畢，有臺灣臺中地方
    法院檢察署刑案資料查註紀錄表、臺灣高等法院被告全國前案紀錄表各一紙在卷
    可參，其於五年之內再犯本件有期徒刑之罪，為累犯，應依刑法第四十七條規定
    ，加重其刑；原審就被告施用第二級毒品部分適用毒品危害防制條例第十條第二
    項規定依法論罪科刑，認事用法核無違誤，量刑亦稱妥適，被告此部分上訴無理
    由，應予駁回；又就被告施用第一級毒品部分，原審以被告犯罪事證明確，予以
    論罪科刑，固非無見，惟查（一）公訴意旨認被告僅有一次施用第一級毒品犯行
    ，然原審判決認定被告自九十一年二月中旬起即有連續多次施用第一級毒品犯行
    ，卻未說明本案未據起訴書載明部分得併予審判之理由，判決理由尚有不備；（
    二）扣案第一級毒品海洛因淨重為○、九○公克，有法務部調查局鑑定通知書可
    參，原審判決主文、事實、理由均誤載為淨重○、○九公克，亦與事實有間，被
    告上訴意旨辯稱伊因為腳傷始施用海洛因云云雖無可採，但原審就被告施用第一
    級毒品部分判決既有可議之處，即屬無可維持，應由本院就此部分予以撤銷改判
    ；爰審酌被告正值青壯，不思向上，竟施用毒品不輟，並參酌其犯罪後坦承犯行
    ，態度尚稱良好等一切情狀，就被告施用第一級毒品部分量處如主文第二項所示
    之刑示懲，並與上訴駁回部分定其應執行刑；扣案之第一級毒品海洛因一包（淨
    重○．九○公克），應依毒品危害防制條例第十八條第一項前段規定宣告沒收銷
    燬之；另扣案之注射針筒、杓子各一支，為被告所有供其犯施用第一級毒品罪所
    用之物，業據被告供承在卷，應依刑法第三十八條第一項第二款規定，宣告沒收
    。
據上論結，應依刑事訴訟法第三百六十八條、第三百六十九條第一項前段、第三百六
十四條、第二百九十九條第一項前段，毒品危害防制條例第十條第一項、第二項、第
十八條第一項前段、第二十條第三項，刑法第十一條前段、第五十六條、第四十七條
、第五十一條第五款、第三十八條第一項第二款，判決如主文。
本案經檢察官甲○○到庭執行職務。
中      華      民      國　  九十一     年      九       月    十一    日
                                   臺灣高等法院臺中分院刑事第五庭
                                         審判長法  官　袁　從　楨
                                               法　官  胡  森  田
                                               法　官  姚  勳  昌
右正本證明與原本無異。
第一級毒品得上訴。
第二級毒品不得上訴。
如不服本判決應於收受送達後十日內向本院提出上訴書狀，其未敘述上訴之理由者並
得於提起上訴後十日內向本院補提理由書（均須按他造當事人之人數附繕本）。
                                           書記官  陳  如  慧
中      華      民      國　  九十一     年      九       月    十二    日
附錄論罪科刑法條
毒品危害防制條例第十條：
施用第一級毒品者，處六月以上五年以下有期徒刑。
施用第二級毒品者，處三年以下有期徒刑。
                                                              　　　　　Ｆ
